【裁判字號】    95,易,619
【裁判日期】    950911
【裁判案由】    賭博等
【裁判全文】
臺灣彰化地方法院宣示判決筆錄           95年度易字第619號
公  訴  人  臺灣彰化地方法院檢察署檢察官
被      告  甲○○
選任辯護人  葉玲秀律師
被      告  乙○○
選任辯護人  陳世煌律師
            黃俊昇律師
上列被告等因賭博等案件（九十五年度偵字第四○三、二一六○
號），於中華民國九十五年九月十一日下午四點整，在本院第十
一法庭宣示判決，出席職員如下：
    法  官  鄭舜元
    書記官  呂雅惠
    通  譯  李進成
法官起立朗讀判決主文、犯罪事實要旨、處罰條文、附記事項，
及告以上訴限制、期間並提出上訴狀之法院，且諭知記載其內容
：
壹、主  文：
甲○○共同連續乘他人急迫貸以金錢，而取得與原本顯不相當之
重利，累犯，處有期徒刑月，如易科罰金，以佰元折算壹日
，扣案之商業本票簿壹本沒收；又共同連續意圖營利，聚眾賭博
，累犯，處有期徒刑陸月，如易科罰金，以佰元折算壹日，扣
案之傳真機壹臺、六合彩簽賭傳真單拾肆張，均沒收。應執行有
期徒刑捌月，如易科罰金，以佰元折算壹日，扣案之商業本票
簿壹本、傳真機壹臺、六合彩簽賭傳真單拾肆張，均沒收。
乙○○共同連續乘他人急迫貸以金錢，而取得與原本顯不相當之
重利，處有期徒刑貳月，如易科罰金，以佰元折算壹日，扣案
之商業本票簿壹本沒收；又共同連續意圖營利，聚眾賭博，處有
期徒刑陸月，如易科罰金，以佰元折算壹日，扣案之傳真機壹
臺、六合彩簽賭傳真單拾肆張，均沒收。應執行有期徒刑捌月，
如易科罰金，以佰元折算壹日，緩刑年，扣案之商業本票簿
壹本、傳真機壹臺、六合彩簽賭傳真單拾肆張，均沒收。
貳、犯罪事實要旨：
一、甲○○前因賭博案件，經本院以九十二年度易字第四六八號
    判處有期徒刑六月確定，並於民國九十二年七月十七日易科
    罰金而執行完畢。
二、甲○○係位在彰化縣員林鎮○○路一二六號財星當舖之負責
    人，乙○○則擔任該當舖會計，竟共同基於乘他人急迫貸以
    金錢，而取得與原本不相當重利之概括犯意聯絡，先於九十
    四年十月五日，利用丁○○急於用錢之際，借貸新臺幣（下
    同）十五萬元予丁○○，當日預扣第一期利息一萬三千五百
    元後，實際僅交付十三萬六千五百元，並約定每月為一期，
    每期利息一萬三千五百元，復於九十四年十二月十日，利用
    丙○○急於用錢之際，借貸三萬元予丙○○，當日預扣第一
    期利息二千七百元，另扣除手續費一千九百元後，實際僅交
    付二萬五千四百元，並約定每月為一期，每期利息二千七百
    元，而取得與原本顯不相當之重利。
三、甲○○、乙○○另共同基於經營俗稱「六合彩」賭博以營利
    之概括犯意聯絡，自九十四年十二月十三日起，連續以財星
    當舖上址，充為公眾得出入之賭博場所，並以傳真機傳真作
    為聯絡方式，招攬不特定之成年賭客簽選六合彩號碼賭博財
    物，而經營六合彩之賭博。其賭博方式分為「二星」、「三
    星」、「四星」、「臺號」、「特別號」，每簽一支，需支
    付「二星」七十四元、「三星」六十四元、「四星」六十元
    、「臺號」與「特別號」均為七十八元，並核對每星期二、
    四、六之當期香港地區六合彩開獎號碼，凡簽選號碼與當期
    香港地區六合彩所開出之號碼相同者，每支可得五千七百元
    至七十五萬元不等之彩金，若未簽中，賭資則歸甲○○、乙
    ○○取得，甲○○、乙○○即以上開方式，藉以營利。
四、嗣於九十四年十二月二十日中午十二時十分許，經警持本院
    核發之搜索票至財星當舖上址搜索而當場查獲，並扣得作為
    賭博器具之六合彩簽賭傳真單十四張，以及甲○○所有、供
    其等經營重利所用之商業本票一本、供其等經營六合彩賭博
    所用之傳真機一臺，始查悉上情。
、處罰條文：
    刑法第二條第一項前段、第二百六十六條第一項前段、第二
    項、第二百六十八條、第三百四十四條、第七十四條第一項
    第一款，修正前第二十八條、第五十六條、第五十五條、第
    四十七條、第五十一條第五款、第四十一條第一項前段、第
    三十八條第一項第二款，罰金罰鍰提高標準條例第一條前段
    ，修正前罰金罰鍰提高標準條例第二條。
肆、協商判決除有刑事訴訟法第四百五十五條之四第一項第一款
    於本訊問程序終結前，被告撤銷協商合意或檢察官撤回協商
    聲請者；第二款被告協商之意思非出於自由意志者；第四款
    被告所犯之罪非第四百五十五條之二第一項所定得以協商判
    決者；第六款被告有其他較重之裁判上一罪之犯罪事實者；
    第七款法院認應諭知免刑或免訴、不受理者情形之一，及違
    反同條第二項「法院應於協商合意範圍內為判決；法院為協
    商判決所科之刑，以宣告緩刑或二年以下有期徒刑、拘役或
    罰金為限」之規定者外，不得上訴。
伍、如不服本件判決，且符合前述得上訴之特別規定者，得自收
    受判決送達之日起十日內，向本院提出上訴書狀，上訴於第
    二審法院。
中    華    民    國    95    年    9     月    11    日
                    臺灣彰化地方法院刑事第二庭
                                書記官  呂雅惠
                                法  官  鄭舜元
以上正本證明與原本無異
告訴人或被害人對於判決如有不服具備理由請求檢察官上訴者，
其上訴期間之計算係以檢察官收受判決正本之日期為準。
中    華    民    國    95    年    9     月    11    日
                                書記官  呂雅惠
中華民國刑法第266條
（普通賭博罪與沒收物）
在公共場所或公眾得出入之場所賭博財物者，處 1 千元以下罰金
。但以供人暫時娛樂之物為賭者，不在此限。
當場賭博之器具與在賭檯或兌換籌碼處之財物，不問屬於犯人與
否，沒收之。
中華民國刑法第268條
（圖利供給賭場或聚眾賭博罪）
意圖營利，供給賭博場所或聚眾賭博者，處 3 年以下有期徒刑，
得併科3千元以下罰金。
中華民國刑法第344條
（重利罪）
乘他人急迫、輕率或無經驗貸以金錢或其他物品，而取得與原本
顯不相當之重利者，處1年以下有期徒刑、拘役或科或併科1千元
以下罰金。


司法院資訊處製作；財團法人民間司法改革基金會備份。
